臺灣新竹地方法院刑事判決　　　　　　　　　　　　　九十一年度訴字第三八二號
　　公　訴　人　臺灣新竹地方法院檢察署檢察官
　　被　　　告　甲○○
右列被告因違反毒品危害防制條例案件，經檢察官提起公訴（九十一年度毒偵字第二
二○號），及移
    主  文
甲○○連續施用第一級毒品，處有期徒刑柒月。扣案之海洛因殘渣袋陸個沒收銷燬之
。扣案之注射針筒柒支沒收之。又連續施用第二級毒品，處有期徒刑柒月。扣案之第
二級毒品安非他命壹包（毛重零點公克）沒收銷燬之。扣案之吸食器組及吸管壹
支均沒收之。應執行有期徒刑壹年。扣案之海洛因殘渣袋陸個及第二級毒品安非他命
壹包（毛重零點公克）均沒收銷燬之。扣案之注射針筒柒支、吸食器組及吸管壹
支均沒收之。
    事  實
一、張智峻前曾於民國八十六年間因施用第二級毒品安非他命案件，經本院以八十七
    年度訴字第一八五號刑事裁定送勒戒處所觀察、勒戒後，認無繼續施用毒品之傾
    向，而經本院於八十七年十月二日以上揭案號為免刑判決確定。又於前開免刑判
    決後五年內，其復於八十九年間因施用第二級毒品安非他命案件，而經本院於九
    十年一月十日以九十年度毒聲字第八九號刑事裁定送勒戒處所觀察、勒戒，嗣經
    觀察、勒戒後，認有繼續施用毒品傾向，再經本院於九十年二月二十七日以九十
    年度毒聲字第三三六號刑事裁定令入戒治處所施以強制戒治一年，並經本院新竹
    簡易庭於九十年四月二日以九十年度竹簡字第一二○號刑事判決判處有期徒刑五
    月確定。嗣執行強制戒治屆滿三個月，經評定戒治成效合格，又經本院於九十年
    八月二十八日以九十年度毒聲字第一三六四號刑事裁定停止強制戒治，停止強制
    戒治期間付保護管束，而於九十年九月二十八日停止戒治而出所，保護管束期滿
    日期為九十一年二月九日。詎其仍不知悔改，於保護管束期間，另行起意，並基
    於施用第一級毒品海洛因之概括犯意，自九十一年二月六日十八時之前某時起至
    同年九月十二日十五時之前某時止，在其位於新竹市○○區○○路五段二百零八
    巷一百八十四號之住處；連續施用第一級毒品海洛因多次。復另行起意，並基於
    施用第二級毒品安非他命之概括犯意，於前開時間在上址連續施用第二級毒品安
    非他命多次。嗣分別（一）於九十一年二月六日十八時許在其位於上址之住處為
    警查獲，並扣得第二級毒品安非他命一包（毛重○‧三公克）、注射針筒二支及
    吸食器二組等物。（二）又於九十一年九月十二日十五時許亦在上址為警查獲，
    並扣得海洛因殘渣袋六個、注射針筒五支、吸食器一組及吸管一支等物。
二、案經新竹市警察局第三分局報請臺灣新竹地方法院檢察署檢察官偵查起訴，及移
    送併案審理。
    理  由
一、訊據被告張智峻對於右揭時地施用第一級毒品海洛因及第二級毒品安非他命等情
    均坦承不諱，且被告於上揭時地為警查獲時所採集之尿液，經送新竹市衛生局初
    驗及送國防部憲兵司令部刑事鑑識中心複驗結果均確呈嗎啡陽性反應及甲基安非
    他命陽性反應等情，有新竹市警察局辦理煙毒、麻醉藥品案尿液送驗受檢人真實
    姓名代號對照表、新竹市衛生局九十一年二月二十二日竹市衛六字第二六一四號
    不法藥物尿液初步乙○○○○及國防部憲兵司令部刑事鑑識中心九十一年五月六
    日（九一）綱得字第○五六三六號鑑驗通知書各一份在卷足稽，此外，復有第二
    級毒品安非他命一包（毛重○‧三公克）、海洛因殘渣袋六個、注射針筒七支、
    吸食器三組及吸管一支等物扣案足資佐證，足認被告所為上揭自白，確與事實相
    符而堪採信，被告確有於如事實欄所述時地施用第一級毒品海洛因及第二級毒品
    安非他命之情事，應屬無疑。再者，被告前曾於八十六年間因施用第二級毒品安
    非他命案件，經本院以八十七年度訴字第一八五號刑事裁定送勒戒處所觀察、勒
    戒後，認無繼續施用毒品之傾向，而經本院於八十七年十月二日以上揭案號為免
    刑判決確定。又於前開免刑判決後五年內，其復於八十九年間因施用第二級毒品
    安非他命案件，而經本院於九十年一月十日以九十年度毒聲字第八九號刑事裁定
    送勒戒處所觀察、勒戒，嗣經觀察、勒戒後，認有繼續施用毒品傾向，再經本院
    於九十年二月二十七日以九十年度毒聲字第三三六號刑事裁定令入戒治處所施以
    強制戒治一年，並經本院新竹簡易庭於九十年四月二日以九十年度竹簡字第一二
    ○號刑事判決判處有期徒刑五月確定。嗣執行強制戒治屆滿三個月，經評定戒治
    成效合格，又經本院於九十年八月二十八日以九十年度毒聲字第一三六四號刑事
    裁定停止強制戒治，停止強制戒治期間付保護管束，而於九十年九月二十八日停
    止戒治而出所，保護管束期滿日期為九十一年二月九日之事實，亦有臺灣新竹地
    法院檢察署檢察官九十年度毒偵字第一一八號聲請簡易判決處刑書、本院八十七
    年度訴字第一八五號刑事判決、九十年度竹簡字第一二○號刑事簡易判決、法務
    部全國檢察官線上查詢刑案人犯在監所最新資料報表、臺灣新竹地法院檢察署檢
    察官九十年戒執二制字第六六號戒治處分執行指揮書、臺灣新竹地方法院檢察署
    刑案資料查註紀錄表、受觀察勒戒人毒品及前科紀錄簡列表、全國施用毒品案件
    紀錄表及臺灣高等法院被告全國前案紀錄表各一份等附卷可稽。綜合以上，被告
    確有於停止戒治付保護管束期間，均另行起意，並各基於施用第一級毒品海洛因
    及第二級毒品安非他命之概括犯意，而於上揭時地施用第一級毒品海洛因及第二
    級毒品安非他命之犯行無訛，本件事證明確，被告犯行均洵堪認定，應予依法論
    科。
二、核被告張智峻所為，係分別犯毒品危害防制條例第十條第一項之施用第一級毒品
    罪及同條例第十條第二項之施用第二級毒品罪。其先後多次施用第一級毒品海洛
    因之行為及先後多次施用第二級毒品安非他命之行為，均時間緊接，所犯罪名相
    同，顯均係出於概括之犯意為之，均各為連續犯，爰各依刑法第五十六條之規定
    以一施用第一級毒品罪及一施用第二級毒品罪論，並各加重其刑。又其持有第一
    級毒品海洛因及第二級毒品安非他命後分別進而施用，其持有第一級毒品海洛因
    及第二級毒品第二級安非他命之低度行為，應分別為施用之高度行為所吸收，爰
    不另論其持有第一級毒品罪及第二級毒品罪。其所犯上開二罪，罪名不同，犯意
    各別，應予分論併罰。又被告分別於九十一年二月六日十八時許往前回溯二十六
    小時內某時及往前回溯九十六小時內某時之一次施用第一級毒品海洛因及一次施
    用第二級毒品安非他命部分以外之施用第一級毒品海洛因及第二級毒品安非他命
    之犯行部分，雖未據公訴人起訴，然該部分事實與公訴人起訴之犯罪事實既具有
    連續犯之裁判上一罪關係，應為起訴效力所及，本院自應併予審究，附此敘明。
    爰審酌被告有違反麻醉藥品管理條例之前科紀錄（未構成累犯），前曾於八十六
    年間因施用毒品案件，經觀察、勒戒後，認無繼續施用毒品傾向，而由本院為免
    刑判決確定，又於八十九年間再犯施用毒品案件，經觀察、勒戒後，認有繼續施
  用毒品傾向，復經送強制戒治，又經裁定停止戒治，於停止戒治期間再犯本件，
    且前後二次為警查獲，顯然自制力薄弱，惟念其所為僅戕害自身身心健康，及犯
    罪手段、情節及所生危害均尚非重大，參以其犯罪後坦承犯行等一切情狀，分別
    量處如主文所示之刑，並定其應執行刑，以資懲儆。又扣案之安非他命一包（毛
    重○‧三公克）為第二級毒品，係屬違禁物；又海洛因殘渣袋六個，因海洛因殘
    渣與袋子已無法分離，應視同為第一級毒品，亦屬違禁物，均不問屬於被告與否
    ，應均依毒品危害防制條例第十八條第一項前段之規定沒收銷燬之。又扣案之注
    射針筒七支、吸食器三組及吸管一支等物均為自被告所居住位於上址之住處所起
    出，且被告於二次遭查獲後為警訊問時已分別供承：吸食器二組是我使用的（見
    九十一年二月六日警訊筆錄）等語，及供述：針筒五支、吸管一支及吸食器一組
    是我所有的（見九十一年九月十二日警訊筆錄）等語不諱，嗣其於本院審理時矢
    口否認上情，而辯稱：第一次為警查獲時之物品是朋友的，第二次被警查獲時所
    扣得之物品是房客的云云，然其卻又無法提出朋友及房客之姓名年籍資料供本院
    調查以實其說，尚難認其所辯此情足採，應認前開扣案物品確為被告所有且為供
    其犯上揭犯行所用之物，應依刑法第三十八條第一項第二款之規定宣告沒收之。
據上論斷，應依刑事訴訟法第二百九十九條第一項前段，毒品危害防制條例第十條第
一項、第二項、第十八條第一項前段，刑法第十一條前段、第五十六條、第五十一條
第五款、第三十八條第一項第二款，判決如主文。
本案經檢察官林佳穎到庭執行職務。
中      華      民      國    九十一    年      十      月    十八      日
                                  臺灣新竹地方法院刑事第二庭
                                          法  官  楊  惠  芬
右正本證明與原本無異。
如不服本判決，應於判決送達後十日內向本院提出上訴狀( 應附繕本 )，上訴於
臺灣高等法院。
                                          書記官  鄭  敏  郎
中      華      民      國    九十一    年      十      月    十八      日
附錄本案論罪科刑法條全文：
毒品危害防制條例第十條第一、二項：
施用第一級毒品者，處六月以上五年以下有期徒刑。
施用第二級毒品者，處三年以下有期徒刑。
